# 员工持股平台股权激励的会计税务处理问题

提问人：宇航哥 时间：2021-09-03 14:33:04
主体公司通过增发新股设立一个有限合伙企业作为员工持股平台，向此合伙企业增发 1000 万股，占主体公司10%股权，增发价格是 1 元/股，此时主体公司的净资产价格为 2 元，有几个问题请教：
1 、主体公司是否产生股份支付 1000 万*（2-1）=1000万元？
2 、主体公司实施股权激励，授予价格是 3 元/股，授出量是 300 万股，员工合计出资是 900 万，公司的合伙企业坚称只需要按照增发价格 1 元/股，也就是 300 万给主体公司，其余的 600 万留在持股平台，这样有问题吗？
3 、实施第二次股权激励的时候，已经引入外部投资者，投资者入股价格是 15 元/股，此时的股权激励授予价是 5 元/股，授出量是 200 万股，由持股平台里面的GP把相应的 200 万股转给新的激励对象，此时的股份支付怎么算？ 200 万*（15-5）=2000万吗；
4 、第二次股权激励中，激励对象共出资 1000 万，合伙企业依然是把 200 万作为增发价给主体公司，其余的 800 万留在持股平台，感觉这么做不太合理，这 800 万应该怎么处理？
5 、GP转让股权给新的激励对象，其股价从增发的 1 元到第二次股权激励的 5 元/股，这部分收益是归GP个人所有吗？

回答人：chenyiwei
1 、股份支付费用是根据授予日的股份公允价值减去授予价格之差来计量的。通常标的股份公允价值大于其每股净资产。
2 、法律并不禁止这样处理。但因为持股平台通常除了持有标的股权以外无其他经营业务，因此对于其余 600 万元留在持股平台的做法，难以证明其合理性。
3 、一般可以这样理解。近期或同期的PE入股价格对于非上市公司而言是股权公允价值的最佳估计。
4 、此问题应在持股平台的合伙协议中明确，但通常不应这样处理。如问题 2 回复所述，无法证明这样做的合理性。
5 、应当是合伙企业转让，而不是由GP个人转让。GP个人并不直接持有激励股权。